

# CONTACTO

**56** 1509 2653



campos180799@gmail.com



in @Karen Patricia Campos Cruz

# **EDUCACIÓN**

2017-2022

#### Ingeniería mecatrónica

Unidad Profesional Interdisciplinaria de Ingeniería y Tecnologías Avanzadas UPIITA-IPN, CDMX

2014-2017

#### Preparaoria (Físico-matemática)

Preparatoria María Teresa Rivera, Salina Cruz Oaxaca.

# IDIOMAS

Inglés - Intermedio B1

# **9 HARD SKILLS**

Paquetería	
Office	
Diseño de	
PCB's	
C++	
Java	<del></del>
VHDL	<del></del>
Verilog	•
SolidWorks	

# KAREN PATRICIA **CAMPOS CRUZ**

PASANTE EN INGENIERÍA MECATRÓNICA

### **SOBRE MI**

Ingeniera mecatrónica recién egresada y en proceso de titulación, a través de la realización del proyecto "Diseño e implementación de un seguidor solar con los sistemas de suministro eléctrico de un camper". Con experiencia en asesoramiento a estudiantes del área físico-mátemáticas.

## **EXPERIENCIA**

#### **ASESORA DE CLASES PARTICULARES**

2014 - Actual | Salina Cruz Oaxaca, Alvarado Veracruz, CDMX

- Asesorías de nivel básico, nivel medio superior y nivel superior.
- Clases principalmente en el área fisico-matemática (álgebra, cálculo, física).
- Apoyo en tareas y proyectos escolares
- Resultados satisfactorios en todos los alumnos y recomendaciones a nuevos clientes.

#### MIEMBRO DE PROYECTO DE TITULACIÓN

2021 - 2022 | UPIITA-IPN

- "Diseño e implementación de un seguidor solar con los sistemas de suministro eléctrico de un camper".
- Diseño de PCB's, integración de tarjeta FPGA.
- Programación en Verilog con máquina de estados.
- Cumplimiento de los procesos de mantenimiento preventivo y correctivo.

#### SERVICIO SOCIAL "APOYO EDUCATIVO"

2021 - 2022 | Remoto

- Solución de un problemario de Electricidad y magnetismo, y teoría electromagnética.
- Desarrollo y explicación de la solucion de forma digital.
- Animación del material digital.

#### **HABILIDADES**

- Creatividad
- Resolucion de problemas
- Actitud curiosa y positiva
- · Adaptabilidad y flexibilidad